臺灣桃園地方法院刑事判決
110年度訴字第688號
公  訴  人  臺灣桃園地方檢察署檢察官 
被      告  黃冠誌


指定辯護人  本院公設辯護人彭詩雯
上列被告因毒品危害防制條例案件，經檢察官提起公訴（110年
度偵字第8614號），本院判決如下：
    主  文
黃冠誌共同販賣第三級毒品未遂，處有期徒刑壹年玖月。緩刑肆
年。
如附表一、附表二所示驗餘毒品及其包裝袋均沒收；如附表三所
示之物均沒收。
    事  實
一、黃冠誌明知毒品危害防制條例禁止未經許可擅自意圖販賣而
    持有、販賣第三級毒品，而附表一所示之物為第三級毒品愷
    他命，附表二所示「咖啡包」為「毒品咖啡包」，而可預見
    該毒品咖啡包之成分或包括第三級毒品在內之各級毒品，仍
    認其所販賣之如附表二所示「毒品咖啡包」縱含有第三級毒
    品4-甲基甲基卡西酮、硝甲西泮（硝甲氮平）成分，亦無違
    其本意，而與真實姓名年籍不詳綽號「小胖」（該人之微信
    通訊軟體暱稱為「小滕」，以下稱「小胖」）之成年男子共
    同基於販賣屬第三級毒品之附表一所示愷他命、附表二編號
    1 所示毒品咖啡包以營利之犯意聯絡，於民國110年2月間，
    由「小胖」提供第三級毒品愷他命及毒品咖啡包，並以微信
    通訊軟體帳號ID「Xingbke_1」、暱稱「中壢星巴克」，發
    送「星巴克重新開幕，2、3、5玉米碎片，特調活動開跑中
    ，特調一杯600，買四杯送一杯熱可可」此一隱含販售毒品
    用意之訊息與微信通訊軟體使用者，並與毒品買家聯絡交易
    地點；黃冠誌則即依「小胖」以FACETIME語音通話之指示，
    前往指定之交易地點交付毒品予買家並收取價金後上繳販毒
    所得予「小胖」，末由「小胖」依每成功交易一次支付新臺
    幣（下同）5,000元之方式結算報酬予黃冠誌，「小胖」並
    於110年2月16日某時，將其意圖販賣營利而販入之如附表一
    、附表二所示第三級毒品愷他命、毒品咖啡包交付黃冠誌。
    適有新北市政府警察局新莊分局頭前派出所（下稱頭前派出
    所）警員李壬翔於110年2月17日執行網路巡邏勤務之際，以
    微信通訊軟體帳號（暱稱「小翔」）見聞「小胖」於110年2
    月15日所發送之上述內容訊息訊息而察覺有異，旋喬裝買家
    透過微信通訊軟體與「小胖」聯繫，「小胖」即與該名並無
    購毒真意之員警李壬翔議定以新臺幣（下同）2,400 元之價
    格販賣第三級毒品咖啡包共5 包，並約定於同日晚間6時39
    分後之某時，在啟英高中附近之桃園市○○區○○○路00號全家
    便利商店前交易。嗣「小胖」旋以FACETIME聯繫黃冠誌，指
    示黃冠誌將其前於110年2月16日某時交付黃冠誌供販賣使用
    之第三級毒品攜往交易地點，與「小翔」完成交易。嗣於11
    0年2月17日下午7時7分許，黃冠誌在上址全家便利商店與喬
    裝買家之員警李壬翔會面，雙方確認彼此身分後，黃冠誌即
    將如附表二所示含第三級毒品4-甲基甲基卡西酮之毒品咖啡
    包5 包交付與喬裝員警李壬翔，復向李壬翔收取價金2,400 
    元，旋經李壬翔表明員警身分後當場予以逮捕而未遂，並經
    警扣得如附表一、附表二、附表三所示之物。
二、案經新北市政府警察局新莊分局報告臺灣桃園地方檢察署檢
    察官偵查起訴。
    理  由
甲、證據能力部分
一、按被告以外之人於審判外之言詞或書面陳述，除法律有規定
    者外，不得作為證據。惟被告以外之人於審判外之陳述，經
    當事人於審判程序同意作為證據，法院審酌該言詞陳述或書
    面陳述作成時之情況，認為適當者，亦得為證據。當事人、
    代理人或辯護人於法院調查證據時，知有第159 條第1 項不
    得為證據之情形，而未於言詞辯論終結前聲明異議者，視為
    有前項之同意，刑事訴訟法第159 條第1 項、第159 條之5
    第1 項、第2 項分別定有明文。查本案據以嚴格證明被告犯
    罪事實有無之屬傳聞證據之證據能力，檢察官、被告及其辯
    護人於本院準備程序中表示同意有證據能力，本院審酌各該
    證據查無有何違反法定程序取得之情形，亦無顯有不可信與
    不得作為證據之情，因認以之為證據，核屬適當，故認均有
    證據能力。
二、本件認定事實所引用之下述書證、物證等證據，檢察官、被
    告及其辯護人均未主張排除其證據能力，且迄於本院言詞辯
    論終結前均未表示異議，本院審酌前開證據並無證據證明係
    公務員違背法定程序所取得，「文書證據」部分亦無刑事訴
    訟法第159 條之4 之顯有不可信之情況與不得作為證據之情
    形，且均與本案具關連性，是本件認定事實所引用之上開證
    據，均認有證據能力。
乙、認定犯罪事實之依據及理由
一、上揭犯罪事實，業據被告黃冠誌於偵查以迄本院審理中坦承
    不諱，所供核與證人即喬裝員警李壬翔於檢察官訊問時之證
    述情節相符，並有證人即喬裝員警李壬翔製作之110年2月17
    日、110年4月13日職務報告、證人即員警周仕銘製作之被告
    黃冠誌與員警李壬翔交易過程對話譯文、微信通訊軟體暱稱
    「中壢星巴克」之人刊登之兜售毒品咖啡包訊息及與喬裝員
    警李壬翔間買賣本案毒品咖啡包之對話紀錄翻拍照片、被告
    黃冠誌與微信通訊軟體暱稱「小滕」之人之對話紀錄翻拍照
    片、查獲現場照片及附表一、附表二所示扣案物品照片等件
    在卷可稽，另有如附表一、附表二所示之物扣案足憑。又扣
    案如附表一所示之物7包，經鑑定結果確含第三級毒品愷他
    命成分；扣案如附表二所示「毒品咖啡包」5包，經鑑定結
    果確含第三級毒品4-甲基甲基卡西酮成分，此有台灣尖端先
    進生技醫藥股份有限公司毒品原物鑑定實驗室毒品證物鑑定
    分析報告在卷可稽，足認被告黃冠誌前揭任意性自白核與事
    實相符，均堪採信。綜上所述，本件事證明確，被告黃冠誌
    犯行洵堪認定，應予依法論罪科刑。
二、核被告黃冠誌所為，係犯毒品危害防制條例第4 條第6 項、
    第3 項販賣第三級毒品未遂罪。被告於事實欄一所示時、地
    意圖販賣而持有第三級毒品之低度行為，應為其販賣第三級
    毒品未遂之高度行為所吸收，均不另論罪。被告與真實姓名
    年籍不詳綽號「小胖」之成年男子，就事實欄一所示犯行，
    有犯意聯絡及行為分擔，為共同正犯。被告雖著手於販賣第
    三級毒品，惟因喬裝員警並無購毒真意而未得逞，為未遂犯
    ，爰依刑法第25條第2 項規定，按既遂犯之刑度減輕其刑。
    被告就所犯上開犯行，於偵查中及審判中均自白，應依毒品
    危害防制條例第17條第2 項規定，遞減輕其刑。另按刑法第
    59條規定犯罪之情狀可憫恕者，得酌量減輕其刑，其所謂「
    犯罪之情狀」，與同法第57條規定科刑時應審酌之一切情狀
    ，並非有截然不同之領域，於裁判上酌減其刑時，應就犯罪
    一切情狀，予以全盤考量，審酌其犯罪有無可憫恕之事由，
    即有無特殊之原因與環境，在客觀上足以引起一般同情，以
    及宣告法定低度刑，是否猶嫌過重等等，以為判斷，最高法
    院51年台上字第899號判例、70年度第6 次刑事庭會議決議
    、95年度台上字第6157號判決意旨可資參照。經查，被告僅
    為圖私利，即與共同正犯「小胖」率為事實欄一所述販賣第
    三級毒品之犯行，無視我國禁絕毒品之規範，戕害他人身心
    、促成毒品流布，其犯罪目的、行為手段及所生危害依一般
    社會客觀評價，均難認有何足以引起一般人同情而堪予憫恕
    之情，況被告所犯本案業經依刑法第25條第2 項未遂犯之規
    定、毒品危害防制條例第17條第2 項偵審自白之規定，二度
    減輕其刑，故亦無縱依法科以法定最輕本刑，仍情輕法重過
    苛之憾，是被告所犯本案犯行，無由適用刑法第59條之規定
    酌減其刑，附此敘明。爰審酌被告黃冠誌為圖營利，竟不思
    以正常管道賺取財物，而圖以販賣第三級毒品供他人施用此
    一嚴重損及國民健康之方式牟利，且供販售之第三級毒品種
    類包括愷他命及4-甲基甲基卡西酮，而非僅一類，倘流佈於
    市，顯將危害社會治安至鉅，足認其惡性非輕，惟念被告黃
    冠誌犯後就其犯行均坦承不諱，態度尚可，且本次所欲銷售
    之第三級毒品幸均未流入市面，暨其犯罪動機、目的、手段
    、智識程度、生活狀況、經濟情形等一切情狀，量處如主文
    所示之刑。
三、被告黃冠誌未曾因故意犯罪受有期徒刑以上刑之宣告，此有
    前揭臺灣高等法院被告前案紀錄表在卷可佐，其所為本案販
    賣毒品犯行，固足非難，惟衡諸其犯後於偵查及本院審理中
    均坦承不諱，並交代犯行諸般細節甚詳，足見被告黃冠誌並
    無匿飾卸責之意，而有為己犯行負責之誠，又被告行為時甫
    滿18歲，年紀尚輕，人生旅途仍長，現下尚大有可為，且目
    前從事物流業，而有正當工作，並計畫復學就讀高中，其本
    次因一時貪念、致蹈刑章，經此偵、審程序，當已知所警惕
    ，信無再犯之虞，本院認所宣告之刑以暫不執行為適當，爰
    依刑法第74條第1 項第1 款規定，宣告緩刑4 年，以啟自新
    。
四、沒收部分
（一）扣案如附表一所示白色透明結晶7包，經鑑定結果確含第
      三級毒品愷他命成分；如附表二所示「毒品咖啡包」5包
      ，經鑑定結果確含第三級毒品4-甲基甲基卡西酮成分，業
      如前述，而均屬違禁物，應依刑法第38條第1 項之規定，
      不問屬於犯罪行為人與否，均諭知沒收，至鑑驗用罄部分
      ，既已滅失，自無庸再予以宣告沒收；至扣案盛裝上開毒
      品之包裝袋，亦均難免沾染參雜毒品結晶、粉末等殘留物
      而無法完全與之析離，是應整體視為所盛裝之第三級毒品
      ，並依前揭規定諭知沒收。
（二）被告黃冠誌持以於事實欄一所示時、地，與共同正犯「小
      胖」聯繫本案販賣毒品犯行所用之行動電話（IMEI：0000
      00000000000）及其配用之門號0000000000號SIM 卡，係
      被告犯本案販賣第三級毒品未遂犯行所用之物，業據被告
      黃冠誌於檢察官訊問時供承在卷，核屬被告黃冠誌所有供
      其犯本案販賣第三級毒品未遂犯行所用之物，應依毒品危
      害防制條例第19條第1 項之規定，不問屬於犯罪行為人與
      否，均諭知沒收。又上開物品既經扣案，即無所謂「全部
      或一部不能沒收或不宜執行沒收」之問題，自毋依同條第
      4項贅知「追徵其價額」之必要，末此敘明。
（三）至起訴書固載稱「另被告前販賣毒品所得款項，固未扣案
      ，然係販毒所得之財物，請依刑法第38之1第1項規定沒收
      ，如全部或一部不能沒收時，追徵其價額。」云云。惟查
      ，被告黃冠誌於事實欄一所犯販賣第三級毒品犯行係屬未
      遂且未取得價金，被告亦未曾因犯事實欄一所示販賣第三
      級毒品未遂犯行，而取得共同正犯「小胖」應允支付之報
      酬5,000元，是被告顯未曾因犯本案而獲有犯罪所得，檢
      察官起訴書所載前情，核屬無據，附此敘明。
據上論斷，應依刑事訴訟法第299 條第1 項前段，判決如主文。
本案經檢察官施韋銘到庭執行職務，檢察官賴穎穎提起公訴。
中　　華　　民　　國　　111 　年　　5 　　月　　20　　日
                  刑事第十六庭審判長法  官  游紅桃
                                    法  官  鄧瑋琪
　　　　　　　　　　　　　　　　　　法  官  林蕙芳
以上正本證明與原本無異。
如不服本判決應於收受判決後20日內向本院提出上訴書狀，並應
敘述具體理由。其未敘述上訴理由者，應於上訴期間屆滿後20日
內向本院補提理由書(均須按他造當事人之人數附繕本)「切勿逕
送上級法院」。 
      　　　　　　　　　　　　　　　書記官　陳忠順
中　　華　　民　　國　　111 　年　　5 　　月　　20　　日
附錄本案論罪科刑法條：
毒品危害防制條例第4條
製造、運輸、販賣第一級毒品者，處死刑或無期徒刑；處無期徒
刑者，得併科新臺幣3千萬元以下罰金。
製造、運輸、販賣第二級毒品者，處無期徒刑或10年以上有期徒
刑，得併科新臺幣1千5百萬元以下罰金。
製造、運輸、販賣第三級毒品者，處7年以上有期徒刑，得併科
新臺幣1千萬元以下罰金。
製造、運輸、販賣第四級毒品者，處5年以上12年以下有期徒刑
，得併科新臺幣5百萬元以下罰金。
製造、運輸、販賣專供製造或施用毒品之器具者，處1年以上7年
以下有期徒刑，得併科新臺幣1百50萬元以下罰金。
前五項之未遂犯罰之。
附表一：
編號 扣案物名稱 備註 1 第三級毒品愷他命7包（白色透明結晶，驗前總毛重9.30公克，因鑑驗取用0.037公克用罄、驗餘總毛重9.263公克）及其包裝袋共7個。 僅沒收驗餘之第三級毒品愷他命及其包裝袋共7個。 
附表二：
編號 扣案物名稱 備註 1 含第三級毒品4-甲基甲基卡西酮之毒品咖啡包5包（PLEIN SPORT金虎頭黑底混和包，內含黃色橘色粉末，驗前總毛重30.71公克，因鑑驗取用0.208公克用罄、驗餘總毛重30.502公克）及其包裝袋共5個。 僅沒收驗餘之第三級毒品咖啡包5包及其包裝袋共5個。 
附表三：
編號 扣案物名稱 1 被告黃冠誌所有之行動電話（IMEI：000000000000000號）及其配用之門號0000000000號SIM卡1 張